Inventaris van het archief van de Provinciale Regelingscommissie voor de Paardenfokkerij, 1896-1939
Nationaal Archief, Den Haag
Provinciale Regelingscommissie voor de Paardenfokkerij [GA XII]
Prov. Regelingscie. Paardenfokkerij
1896-1939
3785
2.00 meter; 12 inventarisnummers.
Nationaal Archief, Den Haag
Provincie Zuid-Holland / Provinciale Regelingscommissie voor de Paardenfokkerij
Dit archief van de Provinciale Regelingscommissie voor de Paardenfokkerij in Zuid-Holland bevat onder andere brievenboeken, notulen en giroboeken over de jaren 1896 tot en met 1939.
Archiefvorming
Geschiedenis van het archiefbeheer
Dit archief is in het verleden bij de provinciale griffie gedeponeerd.
De verwerving van het archief
De rechtstitel is (nog) onbekend.
3.02
Aanwijzingen voor de gebruiker
Openbaarheidsbeperkingen
Volledig openbaar.
Materiële beperkingen
Aanvraaginstructie
Openbare archiefstukken kunnen online worden aangevraagd en gereserveerd. U kunt dit ook via de terminals in de studiezaal van het Nationaal Archief doen. Om te kunnen reserveren dient u de volgende stappen te volgen:
U maakt een profiel aan op www.gahetna.nl, en logt vervolgens in
Via de archiefinventaris (alleen de beschrijvingen met rode nummers) selecteert u het gewenste archiefstuk door op de knop 'Reserveren' te klikken
In het volgende scherm geeft u aan op welke dag u het archiefstuk wilt inzien
Indien u zich bevindt in de studiezaal en een tafelnummer heeft ontvangen kunt u dit nummer vermelden. Als u geen tafelnummer heeft kunt u tafelnummer 777 laten staan
Vervolgens bevestigt u uw reservering door deze te versturen.
Verwant materiaal
Beschikbaarheid van kopieën
Beschrijving van de series en archiefbestanddelen
- Brievenboeken, 1896-1935; 1-9
  - 1896-1901, 1
  - 1901-1910, 2
  - 1911-1916, 3
  - 1917-1920, 4
  - 1921-1925, 5
  - 1926-1928, 6
  - 1929-1930, 7
  - 1931-1932, 8
  - 1933-1935, 9
- Brievenboeken, Notulen; 1916-1925; 1910-1939; 10
- Giroboeken, 1936-1939; 11-12
  - 1936-1937, 11
  - 1938-1939, 12